【裁判字號】    94,易,273
【裁判日期】    950412
【裁判案由】    違反家庭暴力防治法等
【裁判全文】
臺灣臺東地方法院刑事判決               94年度易字第273號
公  訴  人  臺灣臺東地方法院檢察署檢察官
被      告  甲○○
上列被告因違反家庭暴力防治法等案件，經檢察官提起公訴（94
年度偵字第1936號），本院判決如下：
    主  文
甲○○連續違反法院依家庭暴力防治法第十三條第二項所為禁止
直接騷擾及遠離住居所之民事通常保護令裁定，處有期徒刑陸月
，如易科罰金，以參佰元折算壹日，緩刑參年，緩刑期內付保護
管束，並禁止對丙○○實施家庭暴力行為及禁止對丙○○為直接
或間接之騷擾行為。
    犯  罪  事  實
一、甲○○與丙○○係夫妻關係，2人間具有家庭暴力防治法第3
    條所定之家庭成員關係，本院曾於民國93年8月12日，以93
    年度家護字第73號民事通常保護令，依家庭暴力防治法第13
    條第2項第1款、第2款及第4款規定，裁定令甲○○不得對丙○○實施身體或精神上不法侵害之行為、不得直接或間接對
    丙○○為騷擾之行為及應遠離臺東縣成功鎮○○路128號丙○○住所至少50公尺。詎甲○○明知上揭保護令之禁止規定
    ，竟基於違反保護令之概括犯意：
    (一)於94年3月間某日夜間23時許，撥打電話至丙○○之老板
      丁○○住處，要求丁○○交出丙○○，經丁○○向甲○○
      說明丙○○每日均於17時許下班返家，再於94年4月間某
      日夜間，撥打電話至丁○○住處，要求丁○○交出丙○○
      ，丁○○向甲○○說明丙○○已下班返家後，因已不堪其
      擾，遂於翌日告訴丙○○，請其轉告甲○○不要再打電話
      胡鬧，否則要解聘丙○○。詎丙○○轉告甲○○後，甲○○明知如再打電話予丁○○，將使丙○○心生畏怖遭解職
      ，惟仍於94年5月間某日夜間，撥打電話給丁○○，使丁○○憤而於翌日解聘丙○○，丙○○因此頓失經濟來源，
      以此方式間接騷擾丙○○。
    (二)復於94年5月13日凌晨1時許，駕駛自小客車至臺東縣成功
      鎮○○路128號丙○○住處門口，以腳踢丙○○住處大門
      並要求開門，丙○○因害怕而未開門，甲○○竟公然大聲
      辱罵丙○○「幹妳娘」等三字經，並以加害財產、生命之
      事，恐嚇丙○○稱：我要殺了妳，要放火燒妳的房子，要
      以怪手將妳的房子拆掉等語，使丙○○心生畏懼，致生危
      害於安全。
二、案經丙○○訴由臺東縣警察局臺東分局報請臺灣臺東地方法
    院檢察署檢察官偵查起訴。
    理  由
一、證據能力部分：就公訴人所提出之證據，被告同意作為證據
    ，本院審酌該言詞陳述及書面陳述作成之時，均無不當之情
    況，依刑事訴訟法第159條之5第1項之規定，自得作為證據
    。
二、認定犯罪事實所憑之證據及理由：
    (一)被告於本院審理時自白前揭違反保護令、公然侮辱及恐嚇
      之犯行。
    (二)證人丙○○於警詢陳述、偵查及本院審理時之證詞。
    (三)證人丁○○於警詢陳述、偵查及本院審理時之證詞。
    (四)證人林玉花於警詢陳述及偵查時之證詞。
    (五)本院93年度家護字第73號民事通常保護令裁定影本1份。
    (六)由上述各節相互佐證，被告之自白核與事實相符，本件事
      證明確，被告犯行足以認定。
三、論罪科刑的理由：
    (一)被告所為，係犯家庭暴力防治法第50條第2款（間接實施
      騷擾行為及直接實施騷擾行為）、第4款（遠離被害人住
      居所）之違反保護令罪及刑法第305條之恐嚇危安罪、第
      309條第1項之公然侮辱罪。起訴書認尚構成家庭暴力防治
      法第50條第1款之罪尚有誤會，附此敘明。
    (二)被告於94年5月13日凌晨之犯行，係1行為觸犯公然侮辱罪
      、恐嚇危安罪及違反保護令罪3罪名，為想像競合犯，應
      從較重之違反保護令罪處斷；又被告上開數次違反保護令
      之行為，時間緊接、犯罪構成要件相同，顯係基於概括犯
      意所為，為連續犯，應論以1罪，並加重其刑（並擇侵害
      最高1次之行為揭示於主文）。
    (三)審酌被告犯罪手段、情節、所生危害尚非重大、犯後已於
      本院審理時坦承全部之犯行，證人丙○○並已當庭表示願
      原諒被告等語，有本院審判筆錄在卷可參及公訴人之求刑
      等一切情狀，量處如主文所示之刑，並諭知易科罰金之折
      算標準，以示懲儆。次查被告前未曾受有期徒刑以上刑之
      宣告，此有臺灣高等法院被告前案紀錄表1份附卷可稽，
      其經此偵審程序，信應知能以此為戒，而無再犯之虞，本
      院因認被告所受前揭宣告之刑以暫不執行為適當，爰予宣
      告緩刑3年，以觀後效。末按犯家庭暴力罪或違反保護令
      罪而受緩刑之宣告者，在緩刑期內應付保護管束，並得命
      被告於緩刑保護管束期間內，遵守一定事項，家庭暴力防
      治法第30條第1、2項有明文規定，而查被告與證人丙○○
      原係夫妻關係，為家庭暴力防治法第3條第1款所列之家庭
      成員，被告違反保護令罪，雖邀緩刑之寬典，依照前開說
      明，仍應依法在緩刑內付保護管束，並命被告禁止對丙○○實施家庭暴力行為及禁止對丙○○為直接或間接之騷擾
      行為，俾確實使被告有正確之法律觀念，並由地方法院檢
      察署觀護人予以適當之督促。
四、適用的法律：
    (一)刑事訴訟法第299條第1項前段。
    (二)家庭暴力防治法第50條第2款、第4款、第30條第1項、第
      2項第1款、第3款。
    (三)刑法第11條前段、第56條、第305條、第309條第1項、第
      55條、第41條第1項前段、第74條第1款。
    (四)罰金罰提高標準條例第1條前段、第2條。
本案經檢察官乙○○到庭執行職務。
中    華    民    國    95    年    4     月    12    日
                  刑事第三庭  審判長法  官  黃建都
                                    法  官  黃珮茹
                                    法  官  陳君鳳
以上正本證明與原本無異。
如不服本判決，應於判決送達後10日內向本院提出上訴狀（須附
繕本）。
「切勿逕送上級法院」
                                    書記官  陳俊德
中    華    民    國    95    年    4     月    14    日
附錄本案論罪科刑法條全文：
家庭暴力防治法第50條
違反法院依第十三條、第十五條所為之下列裁定者，為本法所稱
之違反保護令罪，處三年以下有期徒刑、拘役或科或併科新台幣
十萬元以下罰金︰
一  禁止實施家庭暴力行為。
二  禁止直接或間接騷擾、接觸、通話或其他連絡行為。
三  命遷出住居所。
四  遠離住居所、工作場所、學校或其他特定場所。
五  命完成加害人處遇計畫：戒癮治療、精神治療、心理輔導或
    其他治療、輔導。
家庭暴力防治法第30條
犯家庭暴力罪或違反保護令罪而受緩刑之宣告者，在緩刑期內應
付保護管束。
法院為前項緩刑宣告時，得命被告於緩刑付保護管束期間內，遵
守下列一款或數款事項︰
一禁止實施家庭暴力行為。
二  命遷出被害人之住居所。
三  禁止對被害人為直接或間接之騷擾、接觸、通話或其他聯絡
    行為。
四  命接受加害人處遇計畫：戒癮治療、精神治療、心理輔導或
    其他治療、輔導。
五  其他保護被害人或其特定家庭成員安全或更生保護之事項。
    法院為第一項之緩刑宣告時，應即通知被害人及其住居所所
    在地之警察機關。
受保護管束人違反第二項保護管束事項情節重大者，撤銷其緩刑
之宣告。
刑法第305條
以加害生命、身體、自由、名譽、財產之事，恐嚇他人致生危害
於安全者，處二年以下有期徒刑、拘役或三百元以下罰金。
刑法第309條
公然侮辱人者，處拘役或三百元以下罰金。
以強暴犯前項之罪者，處一年以下有期徒刑、拘役或五百元以下
罰金。


司法院資訊處製作；財團法人民間司法改革基金會備份。
